臺灣彰化地方法院刑事判決　　　　　　　100年度訴字第853號
公　訴　人　臺灣彰化地方法院檢察署檢察官
被　　　告　江佳鴻
選任辯護人　江來盛律師
被　　　告　柯志達
選任辯護人　張貴閔律師
上列被告等因違反毒品危害防制條例等案件，經檢察官提起公訴
（100 年度偵字第4466號）及移送併辦（100 年度偵字第6024號
），本院判決如下：
    主  文
江佳鴻所犯如附表一、二所示之罪，各處如附表一、二「主文欄
」所示之刑。主刑部分應執行有期徒刑肆年貳月，沒收部分併執
行之。
柯志達所犯如附表二、三所示之罪，各處如附表二、三「主文欄
」所示之刑。主刑部分應執行有期徒刑壹年肆月，沒收部分併執
行之。
    犯罪事實
一、江佳鴻前於民國95年間因施用毒品案件，經本院以95年度訴
    字第1709號判決判處有期徒刑7 月，並經臺灣高等法院臺中
    分院以96年度上訴字第259 號及最高法院以96年度臺上字第
    2638號判決上訴駁回而確定（第1 案）；又因詐欺案件，經
    臺灣臺中地方法院以96年度簡字第99號判決判處有期徒刑3
    月確定（第2 案）；又因施用毒品案件，經本院以96年度訴
    字第591 號判決判處有期徒刑7 月、7 月，應執行有期徒刑
    11月確定（第3 案）。嗣因中華民國96年罪犯減刑條例於96
    年7 月16日施行，上開第1 至3 案，經本院以96年度聲減字
    第3196號裁定各減為有期徒刑3 月15日、1 月15日、3 月15
    日、3 月15日，應執行有期徒刑10月15日確定。又因施用毒
    品案件，經本院以96年度訴字第1590、2090、2640號判決判
    處有期徒刑9 月、6 月、9 月，應執行有期徒刑2 年，並經
    臺灣高等法院臺中分院以97年度上訴字第1184、1189、1190
    號、最高法院以97年度臺上字第4049號判決上訴駁回而確定
    （第4 案）；又因施用毒品案件，經臺灣桃園地方法院以97
    年度審訴字第1005號判決判處有期徒刑8 月確定（第5 案）
    ，上開案件經入監接續執行，於99年5 月10日縮短刑期假釋
    出監並付保護管束，於100 年3 月5 日保護管束期滿，惟其
    於假釋期間更犯他罪，業經本院100 年度訴字第710 號判決
    判處應執行有期徒刑2 年1 月，其不服判決提起上訴，經臺
    灣高等法院臺中分院以100 年度上訴字第1637號判決駁回上
    訴，又經最高法院於100 年10月28日以100 年度台上字第58
    53號判決駁回上訴確定（本件不宜認定構成累犯，理由後述
    ）。
二、江佳鴻、柯志達2 人均明知甲基安非他命為毒品危害防制條
    例第2 條第2 項第2 款所列管之第二級毒品，不得非法持有
    、販賣、轉讓，亦明知甲基安非他命為藥事法第22條第1項
    第1 款中央衛生主管機關明令公告之禁藥，不得轉讓，竟（
    一）江佳鴻與張嘉元（另案由本院100 年度訴字第1116號案
    判處有期徒刑5 年，現上訴由臺灣高等法院臺中分院審理中
    ）共同基於販賣第二級毒品以營利之犯意聯絡，於附表一所
    示之交易時間、交易地點，分別以附表一所示之交易方式、
    交易價格，先後販賣如附表一所示之第二級毒品甲基安非他
    命予吳宗欽，共5 次，販賣毒品所得現金共新臺幣（下同）
    7000元及所得財物臺灣大哥大電信易付卡1 張；（二）江佳
    鴻、柯志達與張嘉元（此部分亦同上所述）共同基於轉讓禁
    藥之犯意聯絡，於附表二所示之時間、地點，以附表二所示
    之方式，無償轉讓價值約1000元之第二級毒品甲基安非他命
    （難認轉讓數量已達加重其刑之標準）予章毓涵1 次；（三
    ）柯志達基於轉讓禁藥之犯意，於附表三所示之時間、地點
    ，以附表三所示之方式，原價轉讓價值各約500 元或1000元
    之第二級毒品甲基安非他命（難認轉讓數量已達加重其刑之
    標準）予傅昌能、江佳鴻各2 次。嗣經臺灣彰化地方法院檢
    察署檢察官指揮司法警察實施通訊監察，而循線查知上情，
    並於100 年4 月21日凌晨零時15分許，為警在臺中市○○○
    路○ 段120 之52號「太子四季」大樓外當場查獲張嘉元，並
    扣得張嘉元所有供本案附表一、二所用之NOKIA 牌行動電話
    1 支（搭配門號0000-000000 號SIM 卡1 張），及其餘與本
    案無關之第二級毒品甲基安非他命1 包（驗後淨重27.2341
    公克）及BOSS牌香菸盒1 個、Anycall 牌行動電話1 支（搭
    配門號0000-000000 號SIM 卡1 張）等物；又於100 年5 月
    12 日 上午7 時20分許，為警持本院核發之搜索票（100 年
    度聲搜字第1297號），至江佳鴻位在彰化縣員林鎮○○里○
    ○○街○ 段57巷38弄8 號住處執行搜索，扣得與本案無關之
    海洛因1 包（驗餘淨重0.1184公克）、甲基安非他命1 包（
    驗餘淨重0.0784公克）、注射針筒3 支及NOKIA 牌手機1 支
    、UCEC牌雙卡手機1 支、SIM 卡3 張（門號：0000-000000
    、0000-000000 、0000-000000 號）等物；以及於100 年5
    月12日上午7 時許，為警持本院核發之搜索票（100 年度聲
    搜字第1297號），至柯志達位在彰化縣員林鎮○○里○○街
    123 巷40號住處執行搜索，扣得柯志達所有供本案附表二、
    附表三編號2 、3 、4 所用之MOTOROLLA 牌行動電話1 支（
    內有行動電話門號0000-000000 號SIM 卡1 張），及其餘與
    本案無關之甲基安非他命吸食器1 組、殘渣袋3 個及甲基安
    非他命吸食器（玻璃球）3 個等物。
三、案經彰化縣警察局員林分局報請臺灣彰化地方法院檢察署檢
    察官偵查起訴。
    理  由
壹、證據能力部分：
一、按檢察官職司追訴犯罪，就審判程序之訴訟構造言，檢察官
    係屬與被告相對立之當事人一方，偵查中對被告以外之人所
    為之偵查筆錄，或被告以外之人向檢察官所提之書面陳述，
    性質上均屬傳聞證據。自理論上言，如未予被告反對詰問、
    適當辯解之機會，一律准其為證據，似有違當事人進行主義
    之精神，對被告之防禦權亦有所妨礙；然而現階段刑事訴訟
    法規定檢察官代表國家偵查犯罪、實施公訴，必須對於被告
    之犯罪事實負舉證之責，依法其有訊問被告、證人及鑑定人
    之權，證人、鑑定人且須具結，而實務運作時，偵查中檢察
    官向被告以外之人所取得之陳述，原則上均能遵守法律規定
    ，不致違法取供，其可信性極高，為兼顧理論與實務，乃於
    修正刑事訴訟法時，增列第159 條之1 第2 項，明定被告以
    外之人（含被害人、證人等）於偵查中向檢察官所為陳述，
    除顯有不可信之情況者外，得為證據，並於92年9 月1 日施
    行（最高法院94年度臺上字第7416號判決意旨參照）。又詰
    問權係指訴訟上當事人有在審判庭輪流盤問證人，以求發現
    真實，辨明供述證據真偽之權利，其於現行刑事訴訟制度之
    設計，以刑事訴訟法第166 條以下規定之交互詰問為實踐，
    屬於人證調查證據程序之一環；與證據能力係指符合法律所
    規定之證據適格，而得成為證明犯罪事實存在與否之證據資
    格，性質上並非相同。偵查中檢察官為蒐集被告犯罪證據，
    訊問證人旨在確認被告嫌疑之有無及內容，與審判期日透過
    當事人之攻防，調查證人以認定事實之性質及目的，尚屬有
    別。偵查中訊問證人，法無明文必須傳喚被告使之得以在場
    ，刑事訴訟法第248 條第1 項前段雖規定：「如被告在場者
    ，被告得親自詰問」，事實上亦難期被告有於偵查中行使詰
    問權之機會。此項未經被告詰問之被告以外之人於偵查中向
    檢察官所為之陳述，依刑事訴訟法第159 條之1 第2 項之規
    定，原則上屬於法律規定為有證據能力之傳聞證據，於例外
    顯有不可信之情況，始否定其得為證據。是得為證據之被告
    以外之人於偵查中所為之陳述，因其陳述未經被告詰問，應
    認屬於未經合法調查之證據，並非無證據能力，而禁止證據
    之使用。此項詰問權之欠缺，非不得於審判中由被告行使以
    補正，而完足為經合法調查之證據。倘被告於審判中捨棄詰
    問權，或證人客觀上有不能受詰問之情形，自無不當剝奪被
    告詰問權行使之可言（最高法院96年度臺上字第4064號判決
    要旨參照）。經查，同案被告江佳鴻、柯志達2 人以證人身
    分、證人吳宗欽、章毓涵、傅昌能在檢察官偵查時，係以證
    人之身分，經檢察官告以具結之義務及偽證之處罰，經其等
    具結，而於負擔偽證罪之處罰心理下所為，係經以具結擔保
    其等證述之真實性；且並無證據顯示係遭受強暴、脅迫、詐
    欺、利誘等外力干擾情形，或在影響其等心理狀況致妨礙其
    等自由陳述等顯不可信之情況下所為，況上開證人之偵訊筆
    錄，本案被告2 人及其選任辯護人在本院審理中均未質疑其
    證據能力（本院卷三第140 頁反面），同案被告江佳鴻、柯
    志達2 人以證人身分、證人吳宗欽、傅昌能，復均經被告2
    人及其等辯護人在本院審理中行使對質詰問權，補正詰問程
    序，而完足為合法調查之證據，依上開說明，前開證人分別
    於偵查中之證言，自均具有證據能力。
二、又按被告以外之人（包括證人、鑑定人、告訴人、被害人及
    共同被告等）於審判外之陳述雖不符刑事訴訟法第159 條之
    1 至之4 之規定，而經當事人於審判程序同意作為證據，法
    院審酌該言詞陳述或書面陳述作成時之情況，認為適當者，
    亦得為證據，刑事訴訟法第159 條之5 第1 項定有明文。其
    立法意旨在於傳聞證據未經當事人之反對詰問予以核實，原
    則上先予排除。惟若當事人已放棄反對詰問權，於審判程序
    中表明同意該等傳聞證據可作為證據，基於尊重當事人對傳
    聞證據之處分權使訴訟程序得以順暢進行，上開傳聞證據則
    有證據能力（最高法院94年度臺上字第4890號判決要旨參照
    ）。且按當事人、代理人或辯護人於法院調查證據時，知有
    第159 條第1 項不得為證據之情形，而未於言詞辯論終結前
    聲明異議者，視為有前項之同意，刑事訴訟法第159 條之5
    定有明文。亦即，傳聞證據未經當事人之反對詰問予以核實
    ，原則上先予排除，惟若當事人已放棄詰問或未聲明異議，
    基於證據資料愈豐富，愈有助於真實發現之理念，且強化言
    詞辯論主義，法院自可承認該傳聞證據例外擁有證據能力。
    經查，同案被告江佳鴻、柯志達2 人之警詢筆錄，證人吳宗
    欽、章毓涵、傅昌能等人於警詢時之證述，及彰化縣警察局
    員林分局指認犯罪嫌疑人紀錄表，檢察官、被告2 人及其等
    辯護人均未反對作為證據（本院卷三第140 頁反面），又本
    院審酌該等證據作成時之情況，並查無其他不法之情狀，足
    認為得為本案之證據，依刑事訴訟法第159 條之5 之規定，
    有證據能力。
三、次按刑事訴訟法第159 條之4 規定，可作為證據之文書有：
    一、除顯有不可信之情況外，公務員職務上製作之紀錄文書
    、證明文書。二、除顯有不可信之情況外，從事業務之人於
    業務上或通常業務過程所須製作之紀錄文書、證明文書。三
    、除前二款之情形外，其他於可信之特別情況下所製作之文
    書。本案江孟芝全戶戶籍資料查詢結果為公務員職務上製作
    之紀錄文書，無顯不可信之情況，且與本案有關聯性，有證
    據能力；門號0000-000000 號查詢單、門號0000-000000 號
    查詢單明細、門號0000-000000 號及門號0000-000000 號遠
    傳資料查詢（雙向通聯）等，係電信業者為紀錄門號使用者
    資料及正確收取電話通話費用，而以電信業者管控之電腦設
    備登載管理。上開通聯紀錄，顯非為訴訟上之特定目的而製
    作，而係屬於通常業務過程中不間斷之規律性、機械性記載
    ，自屬於從事業務之人於業務上或通常業務過程所須製作之
    紀錄文書，亦核無顯不可信之情況，且與本案之犯罪事實具
    有關聯性，具有證據能力。
四、又按法院或檢察官得囑託醫院、學校或其他相當之機關、團
    體為鑑定，或審查他人之鑑定，並準用第203 條至第206 條
    之1 之規定（不包括第202 條囑託個人鑑定時應命鑑定人於
    鑑定前具結之規定），而鑑定之經過及其結果，應命鑑定人
    以言詞或書面報告，刑事訴訟法第208 條第1 項前段及第20
    6 條第1 項分別定有明文。另現行刑事訴訟法關於鑑定之規
    定，除選任自然人充當鑑定人外，另設有囑託機關鑑定制度
    。依刑事訴訟法第198 條、第208 條之規定，不論鑑定人或
    鑑定機關、團體，固均應由法院、審判長、受命法官或檢察
    官視具體個案之需要而為選任、囑託，並依同法第206 條之
    規定，提出言詞或書面報告，始符合同法第159 條第1 項所
    定得作為證據之「法律有規定」之情形，否則所為之鑑定，
    仍屬傳聞證據。然於司法警察機關調查中之案件，為因應實
    務上，或因量大、或有急迫之現實需求，併例行性當然有鑑
    定之必要者，例如毒品之種類與成分、尿液之毒品反應，或
    者槍、彈有無殺傷力等鑑定，基於檢察一體原則，得由該管
    檢察長對於轄區內之案件，以事前概括選任鑑定人或囑託鑑
    定機關、團體之方式，俾便轄區內之司法警察官、司法警察
    對於調查中之此類案件，得即時送請先前已選任之鑑定人或
    囑託之鑑定機關、團體實施鑑定，以求時效（見法務部92年
    9 月1 日法檢字第0920035083號函參照，刊載於法務部公報
    第312 期）。此種由檢察機關概括選任鑑定人或概括囑託鑑
    定機關、團體，再轉知司法警察官、司法警察於調查犯罪時
    參考辦理之作為，法無明文禁止，係為因應現行刑事訴訟法
    增訂傳聞法則及其例外規定之實務運作而為。此種由司法警
    察官、司法警察依檢察官所概括選任之鑑定人或囑託鑑定機
    關、團體所為之鑑定結果，與檢察官選任或囑託為鑑定者，
    性質上並無差異，同具有證據能力（最高法院96年度臺上字
    第2860號判決意旨參照）。查本案卷附之詮昕科技股份有限
    公司濫用藥物尿液檢驗報告，係經查獲之司法警察採集尿液
    後，依上開程序規定送由詮昕科技股份有限公司為鑑定，該
    公司出具之濫用藥物尿液檢驗報告，係依據刑事訴訟法第15
    9 條之立法理由及同法第206 條規定所為，審酌該等尿液鑑
    定報告均係由專業機關人員本於其專業知識及儀器所作成，
    自具有證據能力。
五、再按刑事訴訟法第165 條之1 第2 項規定：錄音可為證據者
    ，審判長應以適當之設備，顯示聲音、影像、符號或資料，
    使當事人、代理人、辯護人或輔佐人辨認或告以要旨，乃就
    新型態證據之調查方法所為之規定。而所謂以適當之設備，
    顯示聲音，通常以勘驗為之，重在辨別錄音聲音之同一性，
    兼及錄音內容之真實性。偵查犯罪機關依法定程序監聽之錄
    音，應認該監聽所得之錄音帶或光碟，始屬調查犯罪所得之
    證據，但依據監聽錄音結果而製作之通訊監察譯文，乃該監
    聽錄音內容之顯示，此為學理上所稱之派（衍）生證據，屬
    於文書證據之一種。於被告或訴訟關係人對其譯文之真實性
    發生爭執或有所懷疑時，法院固應依刑事訴訟法第165 條之
    1 第2 項之規定勘驗該監聽之錄音帶踐行調查證據之程序，
    以確認該錄音聲音是否為本人及其內容與通訊監察譯文之記
    載是否相符；然如被告或訴訟關係人對其監聽錄音之譯文真
    實性並不爭執，則顯無辨認其錄音聲音之調查必要性（最高
    法院96年度臺上字第1869號判決意旨參照）。本案針對門號
    0000-000000 號、0000-000000 號行動電話所為之監聽錄音
    ，為經本院核發通訊監察書，有詳載案由、監察電話及時間
    之通訊監察書、電話附表等在卷可參，其監聽錄音之蒐證程
    序合法，且另案被告張嘉元於本院審理時，表示該等通訊監
    察譯文係其與證人吳宗欽、章毓涵之對話內容無訛；被告柯
    志達亦於本院審理時，表示該等通訊監察譯文係其與另案被
    告張嘉元、證人傅昌能、同案被告江佳鴻之對話內容無訛，
    並經檢察官、被告、辯護人均明示同意作為證據使用，本院
    審酌上開通訊監察譯文與被告2 人有無販賣毒品甲基安非他
    命及轉讓甲基安非他命犯行之待證事實具有關連性，及其作
    成時之情況，認為以之作為證據應屬適當，依刑事訴訟法第
    159 條之5 規定，具有證據能力。
六、卷附之搜索現場照片照片，係屬機械性紀錄特徵，也就是認
    識對象的是照相鏡頭，透過鏡頭形成的畫面映寫入膠卷，然
    後還原於照相紙上，故照相中不含有人的供述要素，在現實
    情形與作為傳達結果的照相，在內容上的一致性是透過機械
    的正確性來加以保障的，在照相中，並不存在人對現實情形
    的知覺、記憶，在表現時經常可能發生的錯誤（如知覺的不
    準確、記憶隨時間推移而發生的變化），故照相當然是非供
    述證據，並無傳聞法則之適用，惟卷附上開照片既係透過相
    機拍攝後經沖印所得，且與本案犯罪事實具有關聯性，且被
    告2 人及其等辯護人對於卷內所附之上揭照片亦未主張係執
    法人員違法取得，經查又無不得作為證據之事由，依法自得
    作為證據，而有證據能力（最高法院97年度臺上字第3854號
    判決意旨參見）。
七、扣案物品，因均非屬供述證據而無傳聞法則之適用，復係由
    員警依法定程序合法所扣得，且與本案犯罪事實具有關聯性
    ，而被告2 人及其等辯護人於本院審理時對於員警查扣之過
    程亦均未表示異議，主張係執法人員違法取得，經查又無不
    得作為證據之事由，依法自得作為證據，而有證據能力。
八、末按被告之自白，非出於強暴、脅迫、利誘、詐欺、疲勞訊
    問、違法羈押或其他不正之方法，且與事實相符者，得為證
    據，刑事訴訟法第156 條第1 項定有明文。查本件被告2 人
    對於警詢時、偵查中及本院準備程序、審理時所為之自白，
    並未曾提出有何遭受「強暴、脅迫、利誘、詐欺、疲勞訊問
    、違法羈押或其他不正之方法」始為自白之主張，參酌上述
    其他證據，足認被告2 人於警詢時、偵查中及本院準備程序
    、審理時所為之自白，與事實相符，依法自得為證據。
貳、實體部分：
一、認定犯罪事實所憑之證據及理由：
（一）上揭犯罪事實，業據被告江佳鴻、柯志達於警詢時（偵卷
      一第30至34頁、第57至65頁）、偵查中（偵卷一第222 至
      226 頁、第229 至239 頁、第311 至317 頁）及本院審理
      時（本院卷一第53至55頁、第58至61頁、本院卷三第141
      頁反面至第148 頁）均坦承不諱，互核被告2 人之證述亦
      大致相符，並有證人即另案被告張嘉元於本院審理時（本
      院卷三第121 至130 頁）證述綦詳、證人即購毒者吳宗欽
      於警詢（偵卷一第91至97頁）、偵查（偵卷一第164 至17
      0 頁）、本院審理時（本院卷三第32至43頁）證述綦詳、
      證人即受讓禁藥者章毓涵於警詢（偵卷一第258 至267 頁
      ）、偵查中（偵卷一第278 至282 頁）證述綦詳、證人即
      受讓禁藥者傅昌能於警詢（偵卷一第110 至113 頁）、偵
      查（偵卷一第182 至185 頁）、本院審理時（本院卷三第
      21 頁 至31頁）證述綦詳，復有彰化縣警察局員林分局指
      認犯罪嫌疑人紀錄表（偵卷一第35至36頁、第74頁、第10
      9 頁、第115 頁、第268 至269 頁）、門號0000-000000
      號查詢單明細（偵卷一第81頁）、江孟芝全戶戶籍資料查
      詢結果（偵卷一第82至83頁）、被告柯志達搜索現場照片
      （偵卷一第89至90頁）、臺灣彰化地方法院檢察署鑑定許
      可書證人吳宗欽（偵卷一第107 頁）、門號0000-000000
      號查詢單明細（偵卷一第119 頁）、證人吳宗欽詮昕科技
      股份有限公司濫用藥物尿液檢驗報告（偵卷一第297 頁）
      、臺灣彰化地方法院通訊監察書100 年聲監字第125 號、
      100 年聲監續字第178 號、100 年聲監續字第259 號、10
      0 年聲監字第294 號（本院卷一第130 頁至137 頁）、被
      告江佳鴻之彰化縣警察局員林分局偵查隊檢驗尿液代號與
      真實姓名對照表、詮昕科技股份有限公司濫用藥物尿液檢
      驗報告、彰化縣警察局員林分局委託檢驗尿液代號與真實
      姓名對照認證單、詮昕科技股份有限公司濫用藥物尿液檢
      驗報告（本院卷二第31頁、第31-1頁）、通訊監察譯文（
      偵卷二第5 至9 頁、第16至17頁、本院卷二第57頁至73頁
      ）、門號0000 -000000號及門號0000-000000 號遠傳資料
      查詢（本院卷二第74頁至137 頁）等附卷可稽，以及有MO
      TOROLA廠牌行動電話1 支及門號0000-000000 號SIM 卡1
      張扣案可憑，暨另案被告張嘉元所有NOKIA 牌行動電話1
      支（搭配門號0000-000000 號SIM 卡1 張）扣存於臺灣臺
      中地方法院100年度訴字第1697號案可憑。
（二）按甲基安非他命係毒品危害防制條例第2 條第2 項第2款
      所定之第二級毒品，物稀價昂，其持有販賣者，政府查緝
      甚嚴，苟非有利可圖，當不願甘冒法律制裁之風險，而予
      販賣；又按販賣毒品乃違法行為，非可公然為之，亦無公
      定價格，容易分裝並增減份量，而每次買賣之價量，輒因
      買賣雙方關係之深淺、資力、需求量及對行情之認知、來
      源是否充裕、查緝是否嚴緊、購買者被查獲時供出購買對
      象之風險評估等因素，而異其標準，非可一概而論，而販
      賣毒品之利得，除被告坦承犯行或價量俱臻明確外，委難
      察得實情，販賣之人從價差或量差中牟利之方式雖異，其
      意圖營利之販賣行為則同一，職是之故，即使未經查得實
      際販賣之利得，但除非別有事證，足認係按同一價量委買
      或轉售，確未牟利外，尚難執此遽認非法販賣之證據有所
      未足，而諉無營利之意思，或阻卻販賣犯行之追訴（最高
      法院87年度臺上字第3164號判決參照）。且另案被告張嘉
      元與證人吳宗欽非至親，倘非有利可圖，自無平白甘冒觸
      犯重罪之風險而交付甲基安非他命予證人吳宗欽之理，足
      認另案被告張嘉元主觀上確有營利之意圖甚明。再參以本
      案被告江佳鴻於偵查中陳稱：（問：你幫張嘉元交付吳宗
      欽購買的毒品，你有何好處？）答：因為張嘉元提供我住
      處，另外他會免費提供安非他命給我施用，所以我就幫他
      交付安非他命給要購買毒品的人（偵卷一第312 頁反面）
      ；又於本院審理時陳稱：（審判長問：你之前說幫他（指
      張嘉元）賣，他會免費提供甲基安非他命給你用，是嗎？
      ）答：是等語。（本院卷三第148 頁反面），顯見本案被
      告江佳鴻亦有從中賺取牟利之意圖及事實，應可認定。
（三）至檢察官雖僅起訴被告柯志達附表三之犯行係涉犯幫助施
      用第二級毒品罪嫌，惟轉讓禁藥與幫助施用毒品基本事實
      同一，法院在不影響基本事實同一之基礎下，非不可變更
      起訴法條，對轉讓禁藥加以審判（參照最高法院第99年度
      臺上字第7743號判決意旨）。本件被告柯志達自承：（審
      判長問：就附表三的部分，你有無於99年12月間在員林鎮
      ○○路旁交付價值500 元的甲基安非他命1 包給傅昌能？
      ）答：有。（審判長問：有無於100年1 月底某日在員林
      鎮頂好超市旁交付價值1000元的甲基安非他命1 包給傅昌
      能？）答：有。（審判長問：你交付這2次甲基安非他命
      給傅昌能的時候，是否因為傅昌能拜託你幫他買，剛好你
      身上有貨，即有甲基安非他命，你就想說把自己身上的藥
      平價轉讓給傅昌能，是不是這個意思？）答：是。（審判
      長問：2次都是這個意思，就是平價轉讓，不要賺他的錢
      ，因為傅昌能一直拜託你去幫他買，剛好你身邊有藥，有
      甲基安非他命，所以你在99年12月底及100 年1 月底就平
      價，即以原價，沒有賺他差價，原價轉讓甲基安非他命給
      傅昌能各1 次？）答：是。（審判長問：江佳鴻的部分，
      你是否有於100 年5 月6 日在員林公園交付價值1000元的
      甲基安非他命給江佳鴻1 次？）答：有。（審判長問：另
      外於100 年5 月7 日，一樣在員林公園交付價值1000元的
      甲基安非他命1 包給江佳鴻？）答：對。（審判長問：附
      表三編號3 、4 的部分【起訴書附表三編號2 】，你到底
      是要跟老仔拿時順便去買？還是跟傅昌能的部分一樣，當
      時江佳鴻叫你代購的時候，你剛好身上也有貨，你就順便
      原價轉讓給江佳鴻，沒有賺差價，因為你和江佳鴻的交情
      算不錯，你的意思到底為何？）答：是後者，即我自己身
      上有，但是我沒有賺他。（審判長問：所以附表三的部分
      你都承認是轉讓禁藥？）答：是的等語。（見本院卷三第
      145 頁及反面、第147 頁）被告柯志達既坦承係基於為自
      己之意思購買毒品後，始起意將其所有之毒品，以移轉所
      有權之意思交付他人之情形，且本院查無其有販賣以營利
      之意圖，則應為轉讓毒品（參照最高法院第100 年度臺上
      字第4160號判決意旨）。
（四）綜上所述，被告2 人上揭自白，核與前揭事證相符，應堪
      採信，本案事證明確，被告2人前述犯行，應堪認定。
二、論罪科刑：
（一）按甲基安非他命為毒品危害防制條例第2 條第2 項第2款
      所列管之第二級毒品，不得非法持有、販賣、轉讓。另按
      安非他命類業經行政院衛生署於69年12月8 日以衛署藥字
      第301124號公告自69年12月8 日起禁止輸入、製造，自70
      年6 月1 日起禁止販賣，並於75年7 月11日衛署藥字第59
      7627號公告一概禁止使用，有該等函件可考，是甲基安非
      他命自屬藥事法所規範之禁藥。又毒品危害防制條例第8
      條第2 項之轉讓第二級毒品罪，及藥事法第83條第1 項之
      轉讓禁藥罪，同有處罰之規定，二者具有法條競合之關係
      。次按，毒品危害防制條例第8 條第6 項規定，轉讓毒品
      達一定數量者，加重其刑至2 分之1 ，其標準由行政院定
      之。依行政院於98年11月20日發布之「轉讓持有毒品加重
      其刑之數量標準」第2 條規定：「轉讓、持有毒品達一定
      數量者，加重其刑至2 分之1 ，其標準如下：一、第一級
      毒品：淨重5 公克以上。二、第二級毒品：淨重10公克以
      上。……。」。本案雖未查獲被告江佳鴻、柯志達於附表
      二轉讓甲基安非他命之數量，惟從證人章毓涵所述被告2
      人轉讓之甲基安非他命毒品價值（約1000元）以觀，其數
      量應甚微，又本案亦雖未查獲被告柯志達於附表三轉讓甲
      基安非他命之數量，惟從證人傅昌能、江佳鴻所述被告柯
      志達轉讓之甲基安非他命毒品價值（約500 元或1000元）
      以觀，其數量均應甚微，況基於罪疑惟輕原則，本案既無
      證據證明被告2 人轉讓甲基安非他命之數量，其淨重已超
      過10公克，自應認被告2 人所轉讓之數量皆各未逾10公克
      。因被告2 人轉讓甲基安非他命之數量，尚未達加重刑罰
      之標準，而現行毒品危害防制條例第8 條第2 項之規定，
      係總統於92年7 月9 日公布修正，自93年1 月9 日施行，
      該條項之轉讓第二級毒品罪之法定最重本刑為有期徒刑5
      年；另藥事法第83條第1 項之轉讓禁藥罪，係總統於93年
      4 月21日公布修正，同年月23日施行，其法定最重本刑為
      有期徒刑7 年，二相比較，以藥事法為後法並且較重，依
      「重法優於輕法」、「後法優於前法」之法律適用原則（
      最高法院96年度台上字第3582號判決意旨參照），就被告
      2 人所為附表二、三轉讓甲基安非他命部分，自應適用藥
      事法之規定論處。
（二）核被告江佳鴻就附表一、二所為，係犯毒品危害防制條例
      第4 項第2 項之販賣第二級毒品罪，以及違反藥事法第83
      條第1 項之轉讓禁藥罪；被告柯志達就附表二、三所為，
      則係違反藥事法第83條第1 項之轉讓禁藥罪。起訴意旨固
      認被告柯志達就附表三所為，係犯刑法第30條第1 項、毒
      品危害防制條例第10條第2 項之幫助施用第二級毒品罪嫌
      ，惟因與轉讓禁藥罪二者基本社會事實同一，並經蒞庭檢
      察官當庭變更起訴法條為違反藥事法第83條第1 項之轉讓
      禁藥罪（本院卷三第148 頁），本院自無庸變更起訴法條
      。
（三）次按刑法上所謂販賣行為，係指以營利為目的，有償轉讓
      ，將商品購入或賣出，有一於此，犯罪即為完成，故交付
      商品與收取價金，均屬販賣犯罪之構成要件行為，縱以幫
      助他人營利犯罪之意思，而有參與交付買賣標的物、收取
      貨款之販賣要件行為，自應論以共同正犯而非從犯（最高
      法院84年度臺上字第5647號判決意旨參照）。本件附表一
      ，被告江佳鴻所參與者為交付第二級毒品甲基安非他命之
      行為，屬犯罪構成要件行為，依上開判決意旨，自應論以
      共同正犯。是被告江佳鴻就附表一所示之販賣第二級毒品
      犯行，與另案被告張嘉元有犯意聯絡及行為分擔，應論以
      共同正犯。至本件附表二被告江佳鴻、柯志達所參與者為
      交付甲基安非他命禁藥之行為，亦屬轉讓禁藥之構成要件
      行為，是被告江佳鴻、柯志達就附表二所示之轉讓禁藥犯
      行，與另案被告張嘉元有犯意聯絡及行為分擔，應論以共
      同正犯。
（四）又被告江佳鴻販賣第二級毒品甲基安非他命及轉讓甲基安
      非他命之犯行，被告柯志達轉讓甲基安非他命之犯行，其
      等持有甲基安非他命之目的既均在販賣、轉讓，則其等持
      有之低度行為，應分別為販賣、轉讓之高度行為所吸收，
      不另論罪。
（五）被告江佳鴻上揭5 次販賣第二級毒品罪及1 次轉讓禁藥罪
      ，均係犯意個別、行為互殊，應予分論併罰；被告柯志達
      上揭5 次轉讓禁藥罪，均係犯意個別、行為互殊，亦應予
      分論併罰。
（六）被告江佳鴻有上開事實欄所載之前科紀錄，亦有臺灣高等
      法院被告前案紀錄表、臺灣彰化地方法院檢察署刑案資料
      查註紀錄表各1 份在卷可憑，被告江佳鴻於99年5 月10日
      縮短刑期假釋出監並付保護管束，保護管束應至100 年3
      月5 日期滿，惟被告江佳鴻卻於假釋期間即100 年1 月間
      施用毒品，經本院以100 年度訴字第710 號判處應執行有
      期徒刑2 年1 月，其不服判決提起上訴，經臺灣高等法院
      臺中分院以100 年度上訴字第1637號駁回上訴，再經最高
      法院於100 年10月27日以100 年度台上字第5853號駁回上
      訴而確定，而此部分是在被告假釋期間所犯，依刑法第78
      條規定可以判決確定後6 個月內撤銷其假釋而執行殘刑，
      倘若假釋執行殘刑，即無受徒刑之執行完畢之情形，難認
      符合累犯之規定，為慎重起見，本件不宜認為構成累犯，
      附此敘明。
（七）再按毒品危害防制條例第17條第2 項規定：「犯第4 條至
      第8 條之罪於偵查及審判中均自白者，減輕其刑。」旨在
      鼓勵犯罪人之悛悔，同時使偵查或審判機關易於發現真實
      ，以利毒品查緝，俾收防制毒品危害之效。經查，被告江
      佳鴻於偵查中，坦承於附表一所示時間、地點，販賣第二
      級毒品甲基安非他命之犯行（偵卷一第311 至317 頁），
      嗣於本院審理時復坦認有此販賣甲基安非他命之行為（本
      院卷三第141 頁反面至第148 頁），是被告江佳鴻符合於
      偵、審中自白之要件，爰依毒品危害防制條例第17條第2
      項之規定減輕其刑。至附表二、三部分即轉讓禁藥部分，
      既應優先適用藥事法規定處罰，自無再割裂適用毒品危害
      防制條例第17條第2 項規定予以減免其刑之餘地。
（八）審酌被告江佳鴻、柯志達均明知毒品甲基安非他命戕害國
      人身心健康，被告江佳鴻竟販賣第二級毒品甲基安非他命
      予證人吳宗欽、轉讓禁藥甲基安非他命予證人章毓涵；被
      告柯志達則分別轉讓禁藥甲基安非他命予證人章毓涵、傅
      昌能、江佳鴻等人，顯見被告江佳鴻、柯志達2 人惡性非
      輕，嚴重危害社會治安，惟念及被告江佳鴻販賣甲基安非
      他命之對象人數僅1 人、次數僅5 次、每次販賣之金額僅
      1000至2000元，轉讓禁藥甲基安非他命之對象人數僅1 人
      、次數僅1 次，其犯行所生損害，與中、大盤販毒毒梟有
      異；又考量被告柯志達轉讓禁藥甲基安非他命之對象人數
      僅3 人、次數僅5 次，其犯行所生損害非巨，再參酌被告
      2 人均於偵查中及審理時坦承犯行，犯後態度尚稱良好，
      以及考量被告2 人經濟狀況不佳等一切情狀，爰分別量處
      如主文所示之刑，並定其應執行刑，以示懲儆。
三、沒收部分：
    按毒品危害防制條例第19條第1 項規定性質上係沒收之補充
    規定。其屬於本條所定沒收之標的，如得以直接沒收者，判
    決主文僅宣告沒收即可，不生「追徵其價額」或「以其財產
    抵償之」問題，須沒收之標的全部或一部不能沒收時，始生
    「追徵其價額」或「以其財產抵償之」選項問題。而「追徵
    其價額」或「以其財產抵償之」係屬兩種選項，分別係針對
    現行貨幣以外之其他財產與現行貨幣而言。本規定所稱「追
    徵其價額」者，係指所沒收之物為金錢以外之其他財物而無
    法沒收時，因其實際價值不確定，應追徵其價額，使其繳納
    與原物相當之價額，並無以其財產抵償之問題。倘嗣後追徵
    其金錢價額，不得結果而須以其財產抵償者，要屬行政執行
    機關依強制執行之法律之執行問題，即無不能執行之情形，
    自毋庸諭知「或以其財產抵償之」。如不能沒收之沒收標的
    為金錢時，因價值確定，判決主文直接宣告「以其財產抵償
    之」即可，不發生追徵價額之問題（最高法院99年6 月29日
    99年度第5 次刑事庭會議(二)決議要旨參照）。至毒品危害
    防制條例第19條規定，所稱因犯罪所得之物，自以實際所得
    者為限，苟無所得或尚未取得者，自無從為沒收追繳之諭知
    （最高法院89年度臺上字第3434號判決要旨參照）。又毒品
    危害防制條例第19條第1 項固規定「犯第4 條至第9 條、第
    12 條 、第13條或第14條第1 項、第2 項之罪者，其供犯罪
    所用或因犯罪所得之財物，均沒收之，如全部或一部不能沒
    收時，追徵其價額或以其財產抵償之」。但共同正犯之犯罪
    所得為現款時，因係合併計算，且於全部或一部不能沒收時
    ，以其財產抵償之，為避免執行時發生重複沒收、抵償之情
    形，故各共同正犯之間係採連帶沒收主義，於裁判時僅諭知
    連帶沒收，不得就全體共同正犯之總所得，對各該共同正犯
    分別重複諭知沒收（最高法院95年度臺上字第6051號判決要
    旨參照）。經查：
（一）被告江佳鴻就附表一所載販賣第二級毒品甲基安非他命之
      所得7000元及臺灣大哥大易付卡1 張，雖未扣案，然屬被
      告江佳鴻與另案被告張嘉元共同販賣毒品所得之財物，應
      依毒品危害防制條例第19條第1 項之規定宣告與另案被告
      張嘉元連帶沒收，如全部或一部不能沒收時，所得現金70
      00元部分應以被告江佳鴻與另案被告張嘉元之財產連帶抵
      償之、所得財物臺灣大哥大易付卡1 張（350 元）則應連
      帶追徵其價額。
（二）扣案之門號0000-000000 號晶片卡1 張及其插用之NOKIA
      廠牌行動電話1 支，均係另案被告張嘉元所有，且係與附
      表一購毒者及與附表二受讓者聯絡使用之物，業據被告江
      佳鴻於本院審理時陳明在卷（見本院卷一第17頁反面），
      是上揭物品，係屬被告江佳鴻與另案被告張嘉元共同販賣
      毒品及被告江佳鴻、柯志達與另案被告張嘉元共同轉讓禁
      藥所用之物，應分別於附表一部分依毒品危害防制條例第
      19 條 第1 項之規定宣告與另案被告張嘉元連帶沒收（既
      已扣案，無庸再諭知追徵其價額），及於附表二部分依刑
      法第38條第1 項第2 款之規定宣告沒收。
（三）扣案之MOTOROLA廠牌行動電話1 支，係被告柯志達所有，
      且係於附表二犯行中與另案被告張嘉元聯絡使用之物，以
      及於附表三編號2 、3 、4 與受讓者傅昌能、江佳鴻聯絡
      使用之物，業據被告柯志達於本院審理時陳明在卷（見本
      院卷一第32頁反面、本院卷三第140 頁），是上揭物品，
      係分別屬被告柯志達與被告江佳鴻、另案被告張嘉元共同
      轉讓禁藥所用之物及被告柯志達轉讓禁藥所用之物，應分
      別於附表二、附表三編號2 、3 、4 部分依刑法第38條第
      1 項第2 款之規定宣告沒收。至被告柯志達所使用上開行
      動電話插用之門號0000-000000 號晶片卡1 張，係被告柯
      志達之妻江孟芝所申辦，並非被告柯志達或共同正犯所申
      辦，此有行動電話用戶基本資料可憑（偵卷一第81至83頁
      、本院卷二第75頁），且未轉讓予被告柯志達所有（見本
      院卷一第32頁反面、本院卷三第140 頁），既非被告柯志
      達或共同正犯所有，又非違禁物，不符法定沒收要件，無
      從宣告沒收。
（四）至另案被告張嘉元於100 年4 月21日凌晨零時15分許，為
      警查扣之第二級毒品甲基安非他命1 包（驗後淨重27.234
      1 公克）及BOSS牌香菸盒1 個、Anycall 牌行動電話1支
      （搭配門號0000000000號SIM 卡1 枚）等物；及被告江佳
      鴻於100 年5 月12日上午7 時20分許，為警查扣之海洛因
      1 包（驗餘淨重0.1184公克）、甲基安非他命1 包（驗餘
      淨重0.0784公克）、注射針筒3 支及NOKIA 牌手機1 支、
      UCEC牌雙卡手機1 支、SIM 卡3 張（門號：0000-000000
      、0000-000000 、0000 -000000號）等物；以及被告柯志
      達於100 年5 月12日上午7 時許，為警查扣之甲基安非他
      命吸食器1 組、殘渣袋3 個及甲基安非他命吸食器（玻璃
      球）3 個等物，均無證據足資證明係供其等本案犯罪所用
      之物，亦無證據足資證明該等物品與本案有何關聯性，爰
      不於本案宣告沒收，併此敘明。
據上論斷，應依刑事訴訟法第299 條第1 項前段，毒品危害防制
條例第4 條第2 項、第17條第2 項、第19條第1 項，藥事法第83
條第1 項，刑法第11條、第28條、第51條第5 款、第9 款、第38
條第1 項第2 款，判決如主文。
本案經檢察官張嘉宏到庭執行職務。
中    華    民    國  100     年    12    月    13    日
                  刑事第八庭      審判長法官  游秀雯
                                  法      官  王素珍
                                  法      官  田德煙
以上正本證明與原本無異。
如不服本判決應於收受判決後10日內向本院提出上訴書狀，並應
敘述具體理由；其未敘述上訴理由者，應於上訴期間屆滿後20日
內向本院補提理由書（均須按他造當事人之人數附繕本）「切勿
逕送上級法院」。
中    華    民    國   100    年    12    月    13    日
                                      書記官  吳冠慧
附錄本判決論罪科刑法條全文：
毒品危害防制條例第4條
製造、運輸、販賣第一級毒品者，處死刑或無期徒刑；處無期徒
刑者，得併科新臺幣2 千萬元以下罰金。
製造、運輸、販賣第二級毒品者，處無期徒刑或7 年以上有期徒
刑，得併科新臺幣1 千萬元以下罰金。
製造、運輸、販賣第三級毒品者，處5 年以上有期徒刑，得併科
新臺幣7 百萬元以下罰金。
製造、運輸、販賣第四級毒品者，處3 年以上10年以下有期徒刑
，得併科新臺幣3 百萬元以下罰金。
製造、運輸、販賣專供製造或施用毒品之器具者，處1 年以上7
年以下有期徒刑，得併科新臺幣1 百萬元以下罰金。
前5項之未遂犯罰之。
藥事法第83條第1項：
明知為偽藥或禁藥，而販賣、供應、調劑、運送、寄藏、牙保、
轉讓或意圖販賣而陳列者，處7年以下有期徒刑，得併科新臺幣5
百萬元以下罰金。
附表一：
┌──┬─────────────────┬────┬──────────┐
│編號│犯罪事實                          │所犯法條│主文欄              │
├──┼─────────────────┼────┼──────────┤
│ 1  │張嘉元於100 年2 月16日中午12時15分│毒品危害│江佳鴻共同販賣第二級│
│    │、同日中午12時43分許，持門號0931-3│防制條例│毒品，處有期徒刑年│
│    │14307 號行動電話，與吳宗欽持用之門│第4條第2│拾月，扣案之NOKIA 牌│
│    │號0000-000000 號行動電話通話，聯繫│項      │行動電話壹支（含門號│
│    │見面購買甲基安非他命事宜。嗣於同日│        │0000-000000 號SIM 卡│
│    │下午1 時許，吳宗欽前往彰化縣員林鎮│        │壹張）應與張嘉元連帶│
│    │育英路178 號3 樓張嘉元住處，由張嘉│        │沒收；未扣案之販賣第│
│    │元收受現金2000元後，再由江佳鴻至2 │        │二級毒品所得新臺幣貳│
│    │樓取出甲基安非他命，自該甲基安非他│        │仟元應與張嘉元連帶沒│
│    │命中鏟出部分甲基安非他，將甲基安非│        │收，如全部或一部不能│
│    │他1 小包交付予吳宗欽。            │        │沒收時，以其等財產連│
│    │                                  │        │帶抵償。            │
├──┼─────────────────┼────┼──────────┤
│ 2  │張嘉元於100 年2 月19日上午11時10分│毒品危害│江佳鴻共同販賣第二級│
│    │、同日上午11時36分許，持門號0931-3│防制條例│毒品，處有期徒刑年│
│    │14307 號行動電話，與吳宗欽持用之門│第4條第2│捌月，扣案之NOKIA 牌│
│    │號0000-000000 號行動電話通話，聯繫│項      │行動電話壹支（含門號│
│    │見面購買甲基安非他命事宜。嗣於同日│        │0000-000000 號SIM 卡│
│    │上午11時36分許，吳宗欽前往彰化縣員│        │壹張）應與張嘉元連帶│
│    │林鎮○○路178 號3 樓張嘉元住處（起│        │沒收；未扣案之販賣第│
│    │訴書誤載為彰化縣員林鎮○○路崇實高│        │二級毒品所得新臺幣壹│
│    │中附近全家便利商店），由張嘉元收受│        │仟元應與張嘉元連帶沒│
│    │現金1000元後，再由江佳鴻至2 樓取出│        │收，如全部或一部不能│
│    │甲基安非他命，自該甲基安非他命中鏟│        │沒收時，以其等財產連│
│    │出部分甲基安非他，將甲基安非他1 小│        │帶抵償。            │
│    │包交付予吳宗欽。                  │        │                    │
├──┼─────────────────┼────┼──────────┤
│ 3  │張嘉元於100 年3 月21日上午11時49分│毒品危害│江佳鴻共同販賣第二級│
│    │、同日上午11時50分、同日中午12時09│防制條例│毒品，處有期徒刑年│
│    │分許，持門號0000-000000 號行動電話│第4條第2│捌月，扣案之NOKIA 牌│
│    │，與吳宗欽持用之門號0000-000000 號│項      │行動電話壹支（含門號│
│    │行動電話通話，聯繫見面購買甲基安非│        │0000-000000 號SIM 卡│
│    │他命事宜。嗣於同日中午12時09分許，│        │壹張）應與張嘉元連帶│
│    │吳宗欽前往彰化縣員林鎮○○路178 號│        │沒收；未扣案之販賣第│
│    │3 樓張嘉元住處，由張嘉元收受現金10│        │二級毒品所得新臺幣壹│
│    │00元後，再由江佳鴻至2 樓取出甲基安│        │仟元應與張嘉元連帶沒│
│    │非他命，自該甲基安非他命中鏟出部分│        │收，如全部或一部不能│
│    │甲基安非他，將甲基安非他1 小包交付│        │沒收時，以其等財產連│
│    │予吳宗欽。                        │        │帶抵償。            │
├──┼─────────────────┼────┼──────────┤
│ 4  │張嘉元於100 年3 月24日下午5 時59分│毒品危害│江佳鴻共同販賣第二級│
│    │，持門號0000-000000 號行動電話，與│防制條例│毒品，處有期徒刑年│
│    │吳宗欽持用之門號0000-000000 號行動│第4條第2│玖月，扣案之NOKIA 牌│
│    │電話通話，聯繫見面購買甲基安非他命│項      │行動電話壹支（含門號│
│    │事宜。嗣於同日下午6 時10分許，吳宗│        │0000-000000 號SIM 卡│
│    │欽前往彰化縣員林鎮○○路178 號3樓 │        │壹張）應與張嘉元連帶│
│    │張嘉元住處，由張嘉元收受現金1000元│        │沒收；未扣案之販賣第│
│    │及臺灣大哥大易付卡1 張（內含約350 │        │二級毒品所得新臺幣壹│
│    │元之金額）後，再由江佳鴻至2 樓取出│        │仟元及易付卡壹張應與│
│    │甲基安非他命，自該甲基安非他命中鏟│        │張嘉元連帶沒收，如全│
│    │出部分甲基安非他，將1 包價值1350元│        │部或一部不能沒收時，│
│    │之甲基安非他交付予吳宗欽（起訴書漏│        │其中易付卡壹張應連帶│
│    │載易付卡1張）。                   │        │追徵其價額，餘壹仟元│
│    │                                  │        │應以其等財產連帶抵償│
│    │                                  │        │。                  │
├──┼─────────────────┼────┼──────────┤
│ 5  │張嘉元於100 年3 月24日晚上10時35分│毒品危害│江佳鴻共同販賣第二級│
│    │許，持門號0000-000000 號行動電話，│防制條例│毒品，處有期徒刑年│
│    │與吳宗欽持用之門號0000-000000 號行│第4條第2│拾月，扣案之NOKIA 牌│
│    │動電話通話，聯繫見面購買甲基安非他│項      │行動電話壹支（含門號│
│    │命事宜。嗣於同日晚上10時40分許，吳│        │0000-000000 號SIM 卡│
│    │宗欽前往彰化縣員林鎮○○路178 號3 │        │壹張）應與張嘉元連帶│
│    │樓張嘉元住處，由張嘉元收受現金2000│        │沒收；未扣案之販賣第│
│    │元後，再由江佳鴻至2 樓取出甲基安非│        │二級毒品所得新臺幣貳│
│    │他命，自該甲基安非他命中鏟出部分甲│        │仟元應與張嘉元連帶沒│
│    │基安非他，將甲基安非他命1 小包交付│        │收，如全部或一部不能│
│    │予吳宗欽。                        │        │沒收時，以其等財產連│
│    │                                  │        │帶抵償。            │
└──┴─────────────────┴────┴──────────┘
附表二：
┌──┬─────────────────┬────┬──────────┐
│編號│犯罪事實                          │所犯法條│主文欄              │
├──┼─────────────────┼────┼──────────┤
│ 1  │章毓涵於100 年3 月13日中午12時許，│藥事法第│江佳鴻、柯志達共同明│
│    │前往彰化縣員林鎮○○路178 號張嘉元│83條第1 │知為禁藥而轉讓，各處│
│    │住處前，欲向張嘉元免費索取甲基安非│項      │有期徒刑捌月，扣案之│
│    │他命施用，適張嘉元不在，而柯志達、│        │NOKIA 牌行動電話壹支│
│    │江佳鴻在張嘉元住處，柯志達於同日中│        │（含門號0000-000000 │
│    │午12時7 分38秒，持其所有之MOTOROLA│        │號SIM 卡壹張）沒收；│
│    │牌行動電話，插用不知情之江孟姿申辦│        │扣案之MOTOROLA牌行動│
│    │之門號0000-000000 號SIM 卡，與張嘉│        │電話壹支（未含門號09│
│    │元持用之門號0000-000000 號行動電話│        │00 -000000號SIM 卡壹│
│    │通話，表示章毓涵前來住處，再轉由章│        │張）沒收。          │
│    │毓涵與張嘉元接聽，張嘉元得悉來意後│        │                    │
│    │，於電話中指示柯志達無償轉讓甲基安│        │                    │
│    │非他命予章毓涵，柯志達告知江佳鴻後│        │                    │
│    │，江佳鴻即在張嘉元住處2 樓取出張嘉│        │                    │
│    │元持有之甲基安非他命1 小包，交付柯│        │                    │
│    │志達轉交章毓涵，柯志達因當時不確定│        │                    │
│    │張嘉元是否將向章毓涵索取代價，章毓│        │                    │
│    │涵乃於同日中午12時10分24秒許，持用│        │                    │
│    │門號0000-000000 號行動電話，與張嘉│        │                    │
│    │元持用之門號0000-000000 號行動電話│        │                    │
│    │通話要求告知柯志達不收取價金，張嘉│        │                    │
│    │元即於同日中午12時12分36秒，以其持│        │                    │
│    │用之前開門號0000-000000 號行動電話│        │                    │
│    │通話，與柯志達持用之門號0000-00000│        │                    │
│    │8 號行動電話通話，要求柯志達勿向章│        │                    │
│    │毓涵收取價金，章毓涵始自行離去。張│        │                    │
│    │嘉元、柯志達、江佳鴻以此方式，共同│        │                    │
│    │無償轉讓甲基安非他命（價值約1000元│        │                    │
│    │）予章毓涵1 次。                  │        │                    │
└──┴─────────────────┴────┴──────────┘
附表三：
┌──┬─────────────────┬────┬──────────┐
│編號│犯罪事實                          │所犯法條│主文欄              │
├──┼─────────────────┼────┼──────────┤
│ 1  │柯志達於99年12月間某日，在彰化縣員│藥事法第│柯志達明知為禁藥而轉│
│    │林鎮○○路85度C 咖啡店旁，原價轉讓│83條第1 │讓，處有期徒刑柒月。│
│    │甲基安非他命（價值500 元）予傅昌能│項      │                    │
│    │1 次。                            │        │                    │
├──┼─────────────────┼────┼──────────┤
│ 2  │柯志達於100 年1 月底某日，在彰化縣│藥事法第│柯志達明知為禁藥而轉│
│    │員林鎮○○路頂好超商附近，原價轉讓│83條第1 │讓，處有期徒刑捌月，│
│    │甲基安非他命（價值1000元）予傅昌能│項      │扣案之MOTOROLA牌行動│
│    │1 次，然傅昌能當場未能交付現金1000│        │電話壹支（未含門號09│
│    │元予柯志達。嗣於100 年4 月25日下午│        │00-000000 號SIM 卡壹│
│    │5時10 分31秒、同日下午5 時13分5 秒│        │張）沒收。          │
│    │、同日下午5 時36分16秒、同日下午5 │        │                    │
│    │時54分43秒、同日下午6 時1 分28秒，│        │                    │
│    │柯志達持門號0000-000000 號行動電話│        │                    │
│    │，與傅昌能持用之門號0000-000000 號│        │                    │
│    │行動電話通話，聯繫見面交付1000元之│        │                    │
│    │事宜，2 人於同日下午6 時1 分許，在│        │                    │
│    │彰化縣員林鎮○○路85度C 咖啡店前，│        │                    │
│    │由傅昌能交付現金1000元予柯志達。  │        │                    │
├──┼─────────────────┼────┼──────────┤
│ 3  │柯志達於100 年5 月6 日上午10時12分│藥事法第│柯志達明知為禁藥而轉│
│    │46秒許，持門號0000-000000 號行動電│83條第1 │讓，處有期徒刑捌月，│
│    │話，與江佳鴻持用之門號0000-000000 │項      │扣案之MOTOROLA牌行動│
│    │號行動電話通話，聯繫見面轉讓甲基安│        │電話壹支（未含門號09│
│    │非他命事宜。嗣於同日上午10時50分許│        │00-000000 號SIM 卡壹│
│    │，江佳鴻前往彰化縣員林鎮員林公園，│        │張）沒收。          │
│    │由柯志達原價轉讓甲基安非他命（價值│        │                    │
│    │1000元）予江佳鴻1 次。            │        │                    │
│    │                                  │        │                    │
├──┼─────────────────┼────┼──────────┤
│ 4  │柯志達於100 年5 月7 日下午1 時19分│藥事法第│柯志達明知為禁藥而轉│
│    │27秒許，持前開門號0000-000000 號行│83條第1 │讓，處有期徒刑捌月，│
│    │動電話，與江佳鴻持用之門號0000-000│項      │扣案之MOTOROLA牌行動│
│    │6 20號行動電話通話，聯繫見面轉讓甲│        │電話壹支（未含門號09│
│    │基安非他命事宜。嗣於同日下午1 時30│        │00-000000 號SIM 卡壹│
│    │分許，江佳鴻前往彰化縣員林鎮員林公│        │張）沒收。          │
│    │園，由柯志達原價轉讓甲基安非他命（│        │                    │
│    │價值約1000元）予江佳鴻1 次。      │        │                    │
└──┴─────────────────┴────┴──────────┘